【裁判字號】    95,訴,3331
【裁判日期】    951229
【裁判案由】    毒品危害防制條例
【裁判全文】
臺灣板橋地方法院刑事判決              95年度訴字第3331號
公  訴  人  臺灣板橋地方法院檢察署檢察官
被      告  甲○○
                      樓
上列被告因違反毒品危害防制條例案件，經檢察官提起公訴（95
年度毒偵字第5621號），被告於準備程序中為有罪之陳述，經本
院合議庭裁定由受命法官進行簡式審判程序獨任審理，本院判決
如下：
    主  文
甲○○施用第一級毒品，累犯，處有期徒刑捌月。又施用第二級
毒品，累犯，處有期徒刑肆月。應執行有期徒刑拾月。
    事  實
一、甲○○曾因違反毒品危害防制條例案件，經本院以88年度毒
    聲字第1124號裁定送觀察、勒戒後，認無繼續施用之傾向，
    經臺灣板橋地方法院檢察署檢察官以88年度偵字第4621號案
    件為不起訴處分確定，嗣又因違反毒品危害防制條例案件，
    經本院以94年度毒聲字第707 號裁定送觀察、勒戒後，認有
    繼續施用之傾向，經本院以94年毒聲字第1430號裁定令入強
    制戒治處所，施用強制戒治，因於執行屆滿6 月後，其成效
    經評定為合格，認無繼續戒治之必要，而於95年3 月24日釋
    放，並經前揭檢察署檢察官於95年4 月23日以95年度戒毒偵
    字第170 號不起訴處分。甲○○又因違反槍砲彈藥刀械管制
    條例案件，經本院於94年6 月27日以94年度簡字第2057號判
    決判處有期徒刑2 月、併科罰金3,000 元，其徒刑執行完畢
    時間為95年5 月23日（構成累犯）。詎甲○○仍不知悔改，
    於前揭強制戒治完畢釋放後5 年內，竟基於施用第二級毒品
    甲基安非他命（起訴書誤載為安非他命）之犯意，於95年7
    月5 日晚間8 時許（起訴書載為在95年7 月9 日12時19分許
    為警採尿前96小時內某時），在臺北縣板橋市○○路○ 段18
    8 巷9 弄34號3 樓住處（起訴書載為不詳處所），以將甲基
    安非他命置於玻璃球吸食器內，再以打火機加熱吸取其加熱
    後散發煙霧之方式，施用第二級毒品甲基安非他命1 次；另
    基於施用第一級毒品海洛因之犯意，於同年月8 日晚間6時
    許（起訴書載為在95年7 月9 日12時19分許為警採尿前26小
    時內某時），在前揭住處內（起訴書載為不詳處所），以將
    海洛因摻入香煙內點燃吸食其煙霧之方式，施用海洛因1 次
    。嗣於同年月9 日上午10時20分許（起訴書誤載為該日晚間
    10時20分許），甲○○在臺北市○○路、艋舺大道路口，為
    警盤詰，並採尿送驗，發現其內呈安非他命類及鴉片類之陽
    性反應，始知上情。
二、案經臺北市政府警察局萬華分局報請臺灣板橋地方法院檢察
    署檢察官偵查起訴。
    理  由
一、前揭事實，業據被告甲○○於準備程序及審理時坦承不諱，
    而被告為警盤詰後所採集之尿液經送驗，以酵素免疫分析法
    檢驗及氣相層析質譜儀法確認檢驗結果，於安非他命類及鴉
    片類均呈陽性反應，此有臺灣檢驗科技股份有限公司於95年
    7 月21日出具之濫用藥物尿液檢驗報告附卷足稽，俱徵被告
    前揭不利於己之自白與事實相符。又被告前因施用毒品違反
    毒品危害防制條例案件，經本院以94年度毒聲字第707 號裁
    定送觀察、勒戒後，認有繼續施用之傾向，經本院以94年毒
    聲字第1430號裁定令入強制戒治處所，施用強制戒治，因於
    執行屆滿6 月後，其成效經評定為合格，認無繼續戒治之必
    要，而於95年3月24日釋放，並經前揭檢察署檢察官於95 年
    4月23日以95年度戒毒偵字第170號不起訴處分，有前揭不起
    訴處分書及臺灣高等法院被告前案紀錄表可按。被告係於前
    揭觀察、勒戒執行完畢釋放後5年內再犯本案違反毒品危害
    防制條例第10條之罪，本件事證明確，被告之犯行堪予認定
    。
二、查海洛因、甲基安非他命分別係毒品危害防制條例第2 條第
    2 項所稱之第一級毒品、第二級毒品，不得持有、施用，被
    告竟分別持之施用，核其所為，係分別犯毒品危害防制條例
    第10條第1 項之施用第一級毒品罪、同條例第10條第2 項之
    施用第二級毒品罪。被告持有海洛因、甲基安非他命後，進
    而施用，其持有海洛因、甲基安非他命行為應分別被其施用
    之行為所吸收，均不另論罪。被告所犯上開二罪之間，犯意
    各別，行為互殊，應予分論併罰。又被告因違反槍砲彈藥刀
    械管制條例案件，經本院於94年6 月27日以94年度簡字第20
    57號判決判處有期徒刑2 月、併科罰金3,000 元，其徒刑執
    行完畢時間為95年5 月23日，此有前述臺灣高等法院被告前
    案紀錄表1 件在卷可憑，其於5 年之內故意再犯本件最重本
    刑為有期徒刑以上之各罪，均為累犯，應分別依刑法第47條
    第1 項之規定加重其刑。審酌被告有犯罪前科，已如前述，
    素行非佳，再經強制戒治後仍犯相同罪行，顯見意志不堅，
    惟念其犯罪係戕害自身，尚未害及他人，所犯情節非重，及
    犯罪後承認犯行，態度尚可等一切情狀，分別量處如主文所
    示之刑，並定其應執行之刑。
三、另按人體施用甲基安非他命後，其主要代謝物中，未改變型
    態之甲基安非他命占施用劑量達43％，安非他命則約為5 ％
    ；人體若施用安非他命後，主要代謝物中則有未改變型態之
    安非他命，但無甲基安非他命（法務部調查局93年5 月4 日
    調科壹字第09362413980 號函參照）。則人體若施用安非他
    命，其尿液代謝物不可能出現甲基安非他命，惟人體若施用
    甲基安非他命，尿液代謝物除主要有甲基安非他命外，亦可
    能有少量之安非他命。本件被告尿液除呈現較少量之安非他
    命陽性反應外，主要係呈現甲基安非他命之陽性反應，依上
    開函示，被告自不可能係施用安非他命，當係施用甲基安非
    他命。因此公訴人認被告係施用安非他命，尚有誤會，附此
    說明。
四、再按起訴書犯罪事實欄第1 段倒屬第3 行所載「各2 次」等
    文字，顯屬誤繕，此經檢察官於本院準備程序時主張刪除（
    本院卷第28頁參照），附此說明。
五、按除被告所犯為死刑、無期徒刑、最輕本刑為三年以上有期
    徒刑之罪或高等法院管轄第一審案件者外，於第一次審判期
    日前之準備程序進行中，被告先就被訴事實為有罪之陳述時
    ，審判長得告知被告簡式審判程序之旨，並聽取當事人、代
    理人、辯護人及輔佐人之意見後，裁定進行簡式審判程序，
    刑事訴訟法第273 條之1 第1 項定有明文。經核本件被告甲
    ○○所犯係死刑、無期徒刑、最輕本刑為3 年以上有期徒刑
    以外之罪，其於準備程序中就被訴事實為有罪之陳述，經法
    官告知簡式審判程序之旨，並聽取公訴人及被告之意見後，
    本院合議庭認宜進行簡式審判程序，爰依首揭規定合議裁定
    由受命法官獨任進行簡式審判程序，併此敘明。
據上論斷，應依刑事訴訟法第273 條之1 第1 項、第299 條第1
項前段，毒品危害防制條例第10條第1 項、第2 項，刑法第11條
前段、第47條第1 項、第51條第5 款，判決如主文。
本案經檢察官朱學瑛到庭執行職務。
中    華    民    國    95    年    12    月    29    日
                  刑事第三庭法  官  蕭胤瑮
上列正本證明與原本無異。
如不服本判決，應於判決送達後十日內向本院提出上訴狀（應附
繕本），上訴於臺灣高等法院。
                            書記官  黃炎煌
中    華    民    國    95    年    12    月    29    日
附錄：本案論罪科刑法條全文
毒品危害防制條例第10條
施用第一級毒品者，處 6 月以上 5 年以下有期徒刑。
施用第二級毒品者，處 3 年以下有期徒刑。


司法院資訊處製作；財團法人民間司法改革基金會備份。
